【裁判字號】    90,易,1549
【裁判日期】    900810
【裁判案由】    竊盜
【裁判全文】
臺灣板橋地方法院刑事判決                          九十年度易字第一五四九號
    公  訴  人  臺灣板橋地方法院檢察署檢察官
    被      告  戊○○
右列被告因竊盜案件，經檢察官提起公訴（八十九年度偵字第二二三四五號、第二三
Ｏ四一號），本院判決如左：
    主  文
戊○○連續攜帶兇器竊盜，累犯，處有期徒刑壹年，扣案螺絲起子參支、活動扳手壹
支、鐵剪貳支、美工刀壹支、鉗子壹支、手電筒貳支、鑰匙壹支均沒收。
    事  實
一、戊○○前於民國八十九年一月三十一日因竊盜案件，經本院判處有期徒刑四月，
    緩刑二年確定，又於八十九年十月十九日因竊盜案件，經本院判處有期徒刑八月
    確定，前開緩刑嗣經撤銷，並於八十九年十月十三日執行前揭有期徒刑四月完畢
    ，仍不知悔改，戊○○與綽號「志遠」之真實姓名年籍資料不詳之成年男子，於
    八十九年十一月廿八日晚間十時許，在台北縣三重市○○○街六十二號前，見甲○○（起訴書誤載為丁昆明）所有之車牌號碼Ｙ７─七六四二號自用小貨車停放
    於該處，疏於看管，二人竟萌生為自己不法所有之意圖，並基於共同犯意聯絡，
    由綽號「志遠」之人持其所有之鑰匙一支發動電門，戊○○則在旁把風，共同竊
    取上開自用小貨車得手，供作代步之用。嗣於八十九年十二月一日凌晨四時許，
    戊○○駕駛前述自用小貨車行經台北縣中和市○○路一三五號前，經警當場查獲
    ，並扣得綽號「志遠」所有供與戊○○共同竊取自用小貨車所用之鑰匙一支。戊○○於當日經移送台灣板橋地方法院檢察署檢察官訊問，命限制住居飭回後，仍
    不知警惕，又於八十九年十二月十一日凌晨四時許，基於同前之概括犯意，持其
    所有客觀上足以對人之生命、身體造成危險之螺絲起子三支、活動扳手一支、剪
    刀二支（大、小各一支）、美工刀一支、鉗子二支及其所有之手電筒二支，前往
    位於台北縣新莊市○○路四十二巷一弄二號由丁○○經營、無人居住在內之工廠
    ，以前述工具剪斷屬於丁○○所有之電纜線共約一百公斤重，竊取得手後，旋即
    於當日上午七時許，將該批竊得電纜線攜往台北縣八里鄉○○○路十二之一號對
    面之廢棄金屬回收場，以新台幣四千三百元之代價販售予不知情丙○○（另由台
    灣士林地方法院檢察署檢察官為不起訴處分）。嗣於八十九年十二月十一日上午
    十一時許，戊○○在台北縣蘆洲市○○路、三民路口附近，為警當場查獲，並自
    其身上查扣其所有之螺絲起子三支、活動扳手一支、剪刀二支（大、小各一支）
    、美工刀一支、鉗子二支、手電筒二支。
二、案經台北縣警察局蘆洲分局、中和分局分別報請臺灣板橋地方法院檢察署檢察官
    偵查起訴。
    理  由
一、訊據被告戊○○矢口否認有上開犯行，辯稱：綽號「志遠」之人稱向其友人借車
    ，伊當時不知「志遠」在偷車，伊事後有向「志遠」借車使用，伊並未偷電纜線
    ，電纜線係友人「乙○○」託伊販賣云云。經查，右揭事實業經被害人甲○○於
    警訊中、被害人丁○○於警訊及本院審理中指述綦詳，證人丙○○於警訊及本院
    審理中亦指證明確，並有甲○○出具之贓物認領保管單、車輛失竊證明單、「車
    輛竊盜、車牌失竊資料個別查詢報表─查詢車輛認可資料」各一紙、丙○○出具
    之暫保管條一紙在卷。次查，前開事實迭經被告戊○○於警訊、偵查中自白不諱
    ，且前後供述情節相符，倘若被告未為前揭犯行，其豈能清楚描述竊盜之經過情
    形？此外，並有鑰匙一支、螺絲起子三支、活動扳手一支、剪刀二支（大、小各
    一支）、美工刀一支、鉗子二支、手電筒二支等扣案，及現場照片八幀在卷可資
    佐證，足見被告於警訊、偵查中之自白應與事實相符，堪以採信。其事後辯稱：
    並未偷車、並未偷電纜線云云，應係卸責之詞，不足採信。綜上所述，本件事證
    明確，被告戊○○之犯行堪以認定，應依法論科。
二、被告戊○○竊取電纜線過程中所攜帶及使用之扣案螺絲起子三支、活動扳手一支
    、剪刀二支（大、小各一支）、美工刀一支、鉗子二支，在客觀上具有危險性，
    持以行竊，足以對人之身體、生命構成威脅，應屬兇器。核被告竊取電纜線部分
    ，所為係犯刑法第三百二十一條第一項第三款之攜帶兇器竊盜罪。其竊取自用小
    貨車部分，係犯同法第三百二十條第一項之普通竊盜罪。又被告就竊取自用小貨
    車部分之犯行，與綽號「志遠」有犯意聯絡及行為分擔，為共同正犯。被告戊○○先後二次竊行，時間緊接，觸犯犯罪構成要件相同之罪名，顯係基於概括犯意
    反覆實施，為連續犯，依刑法連續犯之規定論以一較重之攜帶兇器竊盜罪。被告
    有如事實欄所示之前科犯行，其於有期徒刑執行完畢五年以內，再犯本件有期徒
    刑以上之罪，為累犯，應依法遞加重其刑。爰審酌被告之品行、生活狀況、智識
    程度、犯罪之動機、目的、手段、所得財物之價值，及於本院審理時飾詞諉責之
    犯後態度等一切情狀，量處如主文所示之刑。
三、扣案鑰匙一支及扣案螺絲起子三支、活動扳手一支、剪刀二支（大、小各一支）
    、美工刀一支、鉗子二支、手電筒二支分屬綽號「志遠」及被告戊○○所有之物
    ，為被告自承在卷，且分別係綽號「志遠」與被告戊○○共同竊取自用小貨車及
    被告戊○○竊取電纜線所用之物，爰均依刑法第三十八條第一項第二款之規定，
    宣告沒收。
據上論斷，應依刑事訴訟法第二百九十九條第一項前段，刑法第二十八條、第五十六
條、第三百二十條一第一項第三款、第四十七條、第三十八條第一項第二款，判決如
主文。
本案經檢察官鄭嘉欣到庭執行職務。
中      華      民      國      九十      年      八      月    十      日
                                  臺灣板橋地方法院刑事第三庭
                                          法  官  連育群
右正本證明與原本無異。
如不服本判決，應於判決送達後十日內，向本院提出上訴狀。
                                          書記官  蘇恩慶
中      華      民      國      九十      年      八      月    十一    日
附錄本案論罪科刑法條全文：
刑法第三百二十一條
犯竊盜罪而有左列情形之一者，處六月以上五年以下有期徒刑：
一、於夜間侵入住宅或有人居住之建築物、船艦或隱匿其內而犯之者。
二、毀越門扇、牆垣或其他安全設備而犯之者。
三、攜帶兇器而犯之者。
四、結夥三人以上而犯之者。
五、乘火災、水災或其他災害之際而犯之者。
六、在車站或埠頭而犯之者。
前項之未遂犯罰之。


司法院資訊處製作；財團法人民間司法改革基金會備份。
